臺灣高等法院刑事判決               100年度上訴字第2327號
上  訴  人
即  被  告  彭景楠
上列上訴人因違反毒品危害防制條例案件，不服臺灣板橋地方法
院100年度訴字第1283號，中華民國100年6月27日第一審判決（
起訴案號：臺灣板橋地方法院檢察署100年度毒偵字第1366、100
年度偵字第10311號），提起上訴，本院判決如下：
    主  文
上訴駁回。
    理  由
一、按不服地方法院之第一審判決而上訴者，應向管轄第二審之
    高等法院為之。上訴書狀應敘述具體理由。第二審法院認為
    上訴書狀未敘述理由或上訴有第362 條前段之情形者，應以
    判決駁回之。刑事訴訟法第361條第1項、第2項、第367條前
    段，分別定有明文。所謂具體理由，必係依據卷內既有訴訟
    資料或提出新事證，指摘或表明第一審判決有何採證認事、
    用法或量刑等足以影響判決本旨之不當或違法，而構成應予
    撤銷之具體事由，始克當之（例如：依憑證據法則具體指出
    所採證據何以不具證據能力，或依憑卷證資料，明確指出所
    為證據證明力之判斷如何違背經驗、論理法則）；倘僅泛言
    原判決認定事實錯誤、違背法令、量刑失之過重或輕縱，而
    未依上揭意旨指出具體事由，或形式上雖已指出具體事由，
    然該事由縱使屬實，亦不足以認為原判決有何不當或違法者
    （例如：對不具有調查必要性之證據，法院未依聲請調查亦
    未說明理由，或援用證據不當，但除去該證據仍應為同一事
    實之認定），皆難謂係具體理由，俾與第二審上訴制度旨在
    請求第二審法院撤銷、變更第一審不當或違法之判決，以實
    現個案救濟之立法目的相契合，並節制濫行上訴（最高法院
    97年度台上字第892 號判決參照）。是倘上訴人之上訴書狀
    所敘述上訴理由，形式上雖已指出具體事由，然該事由縱使
    屬實，亦不足以認為原判決有何不當或違法者，即與未敘述
    具體理由無異，所為上訴，即不符合上訴之法定要件。
二、查本件原審於民國100年6 月27日判決後，被告於100年7月4
    日法定上訴期間內提起本件第二審上訴，其上訴理由僅略以
    ：被告施用毒品屬戕害自身之行為，並無犯罪之動機，或傷
    害他人，且犯罪後均坦承不諱，為此提起上訴云云。惟原審
    量刑，已依刑法第57條各款規定，審酌被告前有麻藥、贓物
    、施用毒品、強盜等案件之前科紀錄，素行不佳，有本院被
    告前案紀錄表1份在卷可佐，兼衡其犯罪手段、生活狀況、
    國小畢業之智識程度、持有毒品之數量非鉅、施用毒品係對
    自己身體之殘害，及其犯罪後均坦承犯行之態度等一切情狀
    ，分別量處有期徒刑8月、4月、2月，並定其應執行之刑為
    有期徒刑1年，復說明扣案之粉塊狀物品3包（合計淨重5.45
    公克，取樣0.02公克鑑驗用罄，驗餘淨重5.43公克）、粉末
    1包（淨重0.74公克，取樣0.02公克鑑驗用罄，驗餘淨重0.7
    2公克）、白色香菸2支（合計淨重2.202公克，取樣0.0162
    公克鑑驗用罄，驗餘淨重2.1858公克），均檢出第一級毒品
    海洛因成分；又扣案之白色微黃透明結晶1袋（淨重0.446公
    克，取樣0.0232公克鑑驗用罄，驗餘淨重0.4228公克），檢
    出第二級毒品甲基安非他命；另扣案之黃綠色乾燥菸草碎塊
    1袋（淨重0.266公克，取樣0.0098公克鑑驗用罄，驗餘淨重
    0.2562公克），檢出第二級毒品大麻主要成分四氫大麻酚等
    情，有法務部調查局濫用藥物實驗室100年3月9日調科壹字
    第10023006000號鑑定書、交通部民用航空局航空醫務中心
    100年2月18日航藥鑑字第1000751號、第0000000號、第0000
    000號毒品鑑定書各1份在卷可參，爰均依毒品危害防制條例
    第18條第1項前段規定宣告沒收並銷燬。至扣案之電子磅秤1
    臺、分裝袋94個，雖係供被告施用毒品所用之物，此據被告
    於原審審理中供述在卷（原審卷第43頁），另包裝上開海洛
    因、甲基安非他命、大麻菸草之外包裝袋共6個，非不可與
    毒品分離，係用於包裹毒品，防止其裸露、潮濕，便於攜帶
    施用，亦係供其施用毒品所用之物，惟上揭物品業據原所有
    人即被告於偵查中陳明拋棄（100年度毒偵字第1366號卷第
    26頁），已非被告所有之物，爰均不予宣告沒收等情，核原
    審法院已依於判決內記載認定被告犯罪所依憑之證據及適用
    之法條，在適法範圍內行使其量刑之裁量權，從形式上觀察
    ，原判決之採證認事、用法或量刑並無任何不當或違法之處
    。考諸被告之上訴意旨，並未依據卷內既有訴訟資料或提出
    新事證，以指摘或表明第一審判決有何採證認事、用法或量
    刑等足以影響判決本旨之不當或違法，要難謂其上訴書狀已
    經敘述具體理由。依上開說明，本件被告上訴顯無具體理由
    而不合法定程式，應予駁回，並不經言詞辯論為之。
據上論斷，應依刑事訴訟法第367條前段、第372條，判決如主文
。
中    華    民    國   100    年    8     月    17    日
                  刑事第二十一庭審判長法  官  周政達
                                      法  官  楊力進
                                      法  官  許永煌
以上正本證明與原本無異。
施用第一級毒品部分，如不服本判決，應於收受送達後10日內向
本院提出上訴書狀，其未敘述上訴之理由者並得於提起上訴後10
日內向本院補提理由書（均須按他造當事人之人數附繕本）「切
勿逕送上級法院」。
施用及持有第二級毒品部分不得上訴。
                                      書記官  林吟玲
中    華    民    國   100    年    8     月    18    日